# 股权 0 对价转让的会计处理

提问人：sparkool 时间：2015-05-04 16:15:27
背景：我司原注册资本 1500 万元，由于连年亏损，至本年年初净资产为 1000 万元。公司在年初引入了少数股东ABC，条件是，将30%股份无偿转让给ABC，同时，ABC增资 400 万元，其股权份额仍为30%。
问题：审计师认为无偿转让部分应确认投资亏损，但我总觉得哪里不对。请问审计师说的对吗？如果确认投资亏损，也应该是1000 0.3-400 0.7=20万元。我的算法对吗？
请各位不吝赐教。

回答人：chenyiwei
首先要明确：所讨论的会计主体是被投资单位，还是被投资单位的原股东？ 30 ％股权的无偿转让是发生在原股东与ABC之间，而增资是发生在ABC与被投资单位之间？股权无偿转让和增资是否为一揽子交易？具体如何实现？

提问人：sparkool 时间：2015-05-07 11:40:38
回陈老师：讨论的会计主题是原投资股东，无偿转让是发生在原股东和少数股东之间，增资是发生在公司和少数股东之间。无偿转让和增资是一揽子交易，因为一开始签订合资协议的时候就这么做的。具体是在得到税务局认可的前提下，办理的工商变更，因为税务局也认可我们是因为亏损导致净资产减少，整体上是公允的。
问题是，作为大股东，我们要不要确认投资亏损，要不要做评估，合并的时候会计处理又该怎样？

回答人：chenyiwei
实际上是以增加在子公司中权益份额的方式处置了部分子公司股权，但不丧失控制权。新增的权益份额与原 30 ％股权投资成本之间的差额在个别报表层面应确认投资处置损益，同时还应在期末对剩余 70 ％股权进行减值测试。